臺灣新北地方法院刑事判決
110年度原易字第80號
公  訴  人  臺灣新北地方檢察署檢察官
被      告  陳敏傑
                    （現在法務部○○○○○○○○強制戒                       治中）
指定辯護人  本院公設辯護人張哲誠
上列被告因竊盜案件，經檢察官提起公訴（110年度偵字第45601
號），嗣被告於本院準備程序中，就被訴事實為有罪之陳述，經
本院裁定進行簡式審判程序，判決如下：
    主  文
乙○○犯踰越窗戶侵入住宅竊盜罪，累犯，處有期徒刑柒月。
未扣案之犯罪所得新臺幣壹仟元沒收，於全部或一部不能沒收或
不宜執行沒收時，追徵其價額。
    事  實
一、乙○○意圖為自己不法之所有，基於踰越窗戶侵入住宅竊盜之
    犯意，於民國110年9月8日2時30分許，以攀爬2樓窗戶之方
    式侵入新北市○○區○○○道0段00巷00號屋內（無故侵入住宅部
    分未據告訴），並在該址4樓房間內徒手竊取甲○○所有之新
    臺幣（下同）1,000元現金，得手後再由2樓窗戶爬出逃逸。
二、案經甲○○訴由新北市政府警察局林口分局報告臺灣新北地方
    檢察署檢察官偵查起訴。
    理  由
一、按除被告所犯為死刑、無期徒刑、最輕本刑為3年以上有期
    徒刑之罪或高等法院管轄第一審案件者外，於前條第1項程
    序進行中，被告先就被訴事實為有罪之陳述時，審判長得告
    知被告簡式審判程序之旨，並聽取當事人、代理人、辯護人
    及輔佐人之意見後，裁定進行簡式審判程序，刑事訴訟法第
    273條之1第1項定有明文。本案被告乙○○所犯係死刑、無期
    徒刑、最輕本刑為3年以上有期徒刑以外之罪，其於準備程
    序中就被訴事實為有罪之陳述，且經本院告知簡式審判程序
    之旨，並聽取公訴人、被告及辯護人之意見後，本院認為適
    宜而裁定進行簡式審判程序。
二、又本案既經本院裁定改依簡式審判程序審理，則依刑事訴訟
    法第273條之2、同法第159條第2項之規定，不適用傳聞法則
    有關限制證據能力及證據調查之相關規定。
三、上揭犯罪事實，業據被告於偵查及本院審理中坦承不諱（見
    偵卷第41頁、本院卷第77頁），核與證人即告訴人甲○○於警
    詢中之指訴相符（見偵卷第11-13頁），並有監視器畫面翻
    拍照片、被告所有之鞋子照片在卷可查（見偵卷第17-23頁
    ），足認被告之任意性自白與事實相符。本案事證明確，被
    告上開犯行堪以認定，應依法論科。
四、論罪科刑：
㈠、核被告所為，係犯刑法第321 條第1 項第1 款、第2 款之踰
    越窗戶侵入住宅竊盜罪。被告前因竊盜、詐欺、偽造文書等
    案件，經本院以104年度原易字第30號、104年度原訴字第11
    號判決及最高法院以107年度台上字第3786號判決分別判處
    有期徒刑6月、4月、4月、1年2月確定，嗣經臺灣高等法院
    以108年度聲字第1914號裁定應執行有期徒刑1年10月確定(
    下稱甲案)；又因施用毒品、竊盜、偽造文書等案件，經本
    院以105年度原簡字第166號、105 年度原易字第104號、105
    年度原簡字第205號判決分別判處有期徒刑3月、6月、5月、
    4月確定，嗣經本院以106年度聲字第1062號裁定應執行有期
    徒刑1年3月確定(下稱乙案)；再因施用毒品案件，經本院以
    108年度原簡字第204號判決判處有期徒刑3月確定(下稱丙案
    )；上開甲、乙、丙案件接續執行，於109年10月16日縮短刑
    期假釋出監，於109年12月26日假釋期滿未經撤銷，未執行
    之刑以已執行論，有臺灣高等法院被告前案紀錄表在卷可稽
    ，被告於受徒刑執行完畢，5 年內再犯本件有期徒刑以上之
    罪，依刑法第47條第1 項之規定，為累犯。另參以司法院大
    法官會議釋字第775 號解釋之意旨，審酌被告前已因犯同類
    型竊盜案件而經法院判處徒刑執行完畢，理應產生警惕作用
    而提升自我控管能力，不再觸犯有期徒刑以上之罪，然而被
    告卻再犯本件加重竊盜犯行，足見其對於刑罰之反應力薄弱
    ，爰依刑法第47條第1 項規定加重其刑。
㈡、辯護人為被告辯護主張：被告於本案竊取之財物不多，對告
    訴人損害較輕微，若能與告訴人達成和解，請審酌是否有刑
    法第59條之適用等語（見本院卷第78頁）。然按刑法第59條
    之酌量減輕其刑，必於犯罪之情狀，在客觀上足以引起一般
    同情，認為即使宣告法定最低刑度，猶嫌過重者，始有其適
    用。經查，本院以公務電話詢問告訴人，告訴人稱不想見到
    被告，請求不要安排調解，將另行向被告求償等語，此有本
    院公務電話紀錄表1份在卷可參（見本院卷第81頁），告訴
    人更於本院審理中具狀表示其因本案受到驚嚇，難以單獨入
    睡等節（見本院卷第67頁），足認告訴人因被告於深夜時分
    侵入住宅竊盜之犯行，不僅受有財產損失，住居安寧更受到
    嚴重侵擾，被告犯罪所生損害非輕，且被告前有竊盜前科，
    卻又再犯本案，依其犯罪情狀，並無何特殊之原因與環境，
    在客觀上足以引起一般人之同情，認若處以法定最低刑度猶
    嫌過重之情形，自無適用刑法第59條規定酌減其刑之餘地。
㈢、爰審酌被告正值青年，未思以正當方式賺取財物，竟於凌晨
    時分踰越窗戶侵入告訴人之住宅行竊，對告訴人之財產、住
    居安寧構成危害，誠屬不該；復考量其犯後於本院審理中雖
    表示願意賠償告訴人（見本院卷第73頁），然經告訴人拒絕
    調解，而迄今未能彌補告訴人之損害，及其犯後坦承犯行，
    態度尚可，兼衡其智識程度為高中肄業，無未成年子女需扶
    養等一切情狀，量處如主文所示之刑。
五、沒收：　　
　　被告本案竊盜犯行之犯罪所得1,000元未據扣案，爰依刑法
    第38條之1第1項、第3項之規定沒收，於全部或一部不能沒
    收或不宜執行沒收時，追徵其價額。
據上論斷，應依刑事訴訟法第273條之1第1項、第299條第1項前
段（依刑事判決精簡原則，僅記載程序法條文），判決如主文。
本案經檢察官丙○○提起公訴，檢察官游淑惟到庭執行職務。
中　　華　　民　　國　　111 　年　　3 　　月　　22　　日
                  刑事第八庭    法　官  陳盈如
上列正本證明與原本無異。
如不服本判決，應於判決送達後20日內敘明上訴理由，向本院提
出上訴狀 (應附繕本) ，上訴於臺灣高等法院。其未敘述上訴理
由者，應於上訴期間屆滿後20日內向本院補提理由書「切勿逕送
上級法院」。
                                書記官  陳冠豪
中　　華　　民　　國　　111 　年　　3 　　月　　23　　日
附錄本案論罪科刑法條全文：
中華民國刑法第321條
犯前條第1項、第2項之罪而有下列情形之一者，處6月以上5年以
下有期徒刑，得併科50萬元以下罰金：
一、侵入住宅或有人居住之建築物、船艦或隱匿其內而犯之。
二、毀越門窗、牆垣或其他安全設備而犯之。
三、攜帶兇器而犯之。
四、結夥三人以上而犯之。
五、乘火災、水災或其他災害之際而犯之。
六、在車站、港埠、航空站或其他供水、陸、空公眾運輸之舟、
    車、航空機內而犯之。
前項之未遂犯罰之。